臺灣高等法院刑事判決　　　　　　　　　　　　　九十三年度上訴字第一九四三號
　　上　訴　人
　　即　被　告　甲○○
　　選任辯護人　李清泉 律師
右上訴人因毒品危害防制條例案件，不服臺灣板橋地方法院九十三年度訴字第八六三
號，中華民國九十三年六月十一日第一審判決（起訴案號：臺灣板橋地方法院檢察署
九十一年度偵字第一四二三０號），提起上訴，本院判決如左：
    主  文
原判決撤銷。
甲○○轉讓第二級毒品，處有期徒刑陸月，如易科罰金，以參佰元折算壹日。扣案之
第二級毒品安非他命驗餘淨重肆點捌貳伍公克，又驗餘淨重伍點陸伍柒公克，沒
收銷燬之。
    事  實
一、甲○○有施用毒品之習性，為供己施用，於民國九十一年七月初，在台北市某地
    ，向綽號「阿賢」之成年男子購得第二級毒品安非他命（下稱安非他命）一批（
    甲○○施用第一、二級毒品部分業經檢察官聲請原審法院裁定送觀察勒戒，認無
    繼續施用之傾向，已據檢察官為不起訴處分），於同年七月間，在臺北縣板橋市
    ○○路三號十四樓住處，從中轉讓數量不詳之安非他命一次供其不詳姓名綽號「
    阿寶」之成年友人非法施用。同年八月一日十時五十分許，經警在上開住處當場
    查獲甲○○所有供己施用剩餘之安非他命十一包（驗餘淨重四點八二五三公克）
    、安非他命一瓶（驗餘淨重五點六五七三公克）。
二、案經臺北縣政府警察局移請臺灣板橋地方法院檢察署檢察官偵查起訴。
    理  由
一、右開犯罪事實，業據上訴人即被告甲○○供認不諱（見本院卷第二十七頁），並
    有經警查獲供其施用並從中抽取數量不詳以轉讓給「阿寶」施用所剩餘之上開白
    色晶體扣案在卷，及該晶體經送鑑驗結果，均檢出安非他命成份等情（其中十一
    包驗餘淨重四點八二五三公克；一瓶驗餘淨重五點六五七三公克），亦有國防部
    憲兵司令部刑事鑑識中心（91）綱得字第一四九八二號鑑驗通知書在卷可證（見
    偵查卷第七十頁至七十一頁）。事證明確，上訴人犯行，堪以認定。
二、查安非他命係毒品危害防制條例第二條第一項第二款規定之第二級毒品。上訴人
    行為後，上開條例於九十二年七月九日修正公布，九十三年一月九日施行，其中
    第八條第二項轉讓第二級毒品之罪刑並未修正，僅將原列於第四項之未遂犯之處
    罰，移植於第五項，自不生比較新舊法問題。上訴人轉讓安非他命，核犯上開條
    例第八條第二項之轉讓第二級毒品罪。其持有之低度行為，為轉讓之高度行為所
    吸收，不另論罪。原審據以論科，雖非無見。然查，上訴人於原審雖自白轉讓安
    非他命給「阿寶」施用之事實，但就扣案之安非他命則始終供稱係供己施用，原
    判決並未說明該等安非他命與上訴人之自白有何直接關連，而得作為上訴人自白
    之補強證據，已嫌理由不備，又起訴事實敘及上訴人轉讓安非他命一次，原判決
    僅憑上訴人在原審之自白，即遽認其轉讓安非他命二次，且未說明其擴張判決犯
    罪事實之依據，亦有不當。上訴意旨執以指摘，為有理由，原判決復有前開可議
    之處，自屬無可維持，應予撤銷改判。爰審酌上訴人轉讓毒品安非他命，對國民
    身心健康可能造成之戕害及社會危害，及其犯罪之動機、手段，並犯後之態度等
    一切情狀，量處有期徒刑六月，並諭知易科罰金之折算標準。扣案如主文第三項
    所示之安非他命，為查獲之第二級毒品，雖供上訴人施用，而非供本件犯罪所用
    之物，但為上訴人持有之違禁物，起訴書已敘明應依法沒收，應認檢察官已聲請
    沒收，為避免司法資源之浪費，依毒品危害防制條例第十八條第一項前段規定均
    諭知沒收銷燬之（最高法院九十一年台非字第六七號判決參照）。
據上論斷，應依刑事訴訟法第三百六十九條第一項前段、第三百六十四條、第二百九
十九條第一項前段、毒品危害防制條例第八條第二項、第十八條第一項前段，刑法第
十一條、第四十一條第一項、第四十條但書、罰金罰鍰提高標準條例第二條，判決如
主文。
本案經檢察官鄭龍照到庭執行職務。
中　　　華　　　民　　　國　　九十三　　年　　　八　　　月　　 二十 　　日
                              臺灣高等法院刑事第十庭
                                  審判長法  官  溫　耀　源
                                        法  官  邱　同　印
                                        法  官  吳      燦
右正本證明與原本無異。
如不服本判決，應於收受送達後十日內向本院提出上訴書狀，其未敘述上訴之理由者
並得於提起上訴後十日內向本院補提理由書（均須按他造當事人之人數附繕本）。
          　　　　　　　　　　　　　　　書記官  陳　靜　姿
中　　　華　　　民　　　國　　九十三　　年　　　八　　　月　　 二十 　　日
附錄：本案論罪科刑法條全文
毒品危害防制條例第八條
轉讓第一級毒品者，處一年以上七年以下有期徒刑，得併科新台幣一百萬元以下罰金
。
轉讓第二級毒品者，處六月以上五年以下有期徒刑，得併科新台幣七十萬元以下罰金
。
轉讓第三級毒品者，處三年以下有期徒刑，得併科新台幣三十萬元以下罰金。
前三項之未遂犯罰之。
